【裁判字號】    98,易,48
【裁判日期】    980506
【裁判案由】    妨害家庭
【裁判全文】
臺灣宜蘭地方法院刑事判決                98年度易字第48號
公  訴  人  臺灣宜蘭地方法院檢察署檢察官
被      告  甲○○
上列被告因妨害家庭案件，經檢察官提起公訴（97年度偵字第4403號）
，本院判決如下：
    主  文
甲○○犯相姦罪，累犯，處有期徒刑參月，如易科罰金，以新台
幣壹仟元折算壹日。
    犯罪事實
一、甲○○前於93年間因偽造文書案件，經法院判處有期徒刑1
    年，於94年間再因毒品危害防制條例案件經法院判處有期徒
    刑4月，2罪經定應執行有期徒刑1年2月，而於94年8月23日
    執行完畢出監。甲○○對於乙○○（業經本院判決確定）係
    有配偶之人有認識，竟基於相姦之犯意，於民國97年11月7
    日凌晨2時許，在乙○○位於宜蘭縣羅東鎮○○○路58之3號
    4樓住處，與乙○○相姦1次。嗣因乙○○配偶丙○○於返家
    時發覺有異，由警陪同在上址當場查獲乙○○與甲○○衣著
    不整於房間共處，而知悉上情。
二、案經丙○○訴由宜蘭縣政府警察局羅東分局報請臺灣宜蘭地
    方法院檢察署檢察官偵查起訴。
    理  由
一、證據能力部分：
（一）按被告以外之人於審判外向法官所為之陳述，得為證據。
      被告以外之人於偵查中向檢察官所為之陳述，除顯有不可
      信之情況者，得為證據。刑事訴訟法第159條之1有明文規
      定。本件同案被告乙○○於檢察官偵查時、及本院審理時
      所為之陳述，就被告甲○○而言，係屬被告以外之人於偵
      查中向檢察官或審判外向法官所為之陳述，且無顯為不可
      信之情況，自得為證據。
（二）另按被告以外之人於審判外之言詞或書面陳述，除法律有
      規定者外，不得作為證據；被告以外之人於審判外之陳述
      ，雖不符前四條之規定，而經當事人於審判程序同意作為
      證據，法院審酌該言詞陳述或書面陳述作成時之情況，認
      為適當者，亦得為證據；當事人、代理人或辯護人於法院
      調查證據時，知有第159條第1項不得為證據之情形，而未
      於言詞辯論終結前聲明異議者，視為有前項之同意，刑事
      訴訟法第159條第1項、第159條之5第1項、第2項分別定有
      明文。被告甲○○、檢察官於本院審理時對於下列所述之
      其他證據資料，均不爭執其證據能力，本院審酌該等證據
      資料作成時之狀況，並無不宜作為證據之情事，依刑事訴
      訟法第159條之5第2項規定，自得作為證據。
二、訊據被告甲○○固坦承有於上述時、地，與同案被告乙○○
    為1次之性行為，然矢口否認有公訴人所指之罪行，辯稱：
    並不知道乙○○係有配偶之人等語。經查，被告甲○○與同
    案被告乙○○於上述時地相姦1次之行為，除有證人即同案
    被告乙○○之配偶丙○○於警詢、偵查中指訴甚詳外，並有
    同案被告乙○○於本院審理時坦言在卷，另有當日經警於被
    告甲○○與乙○○共處之上開房間內查扣之衛生紙團，經以
    SM試劑精斑試驗法檢測，呈現陽性反應，認有男性精斑存在
    ；又以人類Y染色體STR型別鑑定法檢測扣案衛生紙精斑陽性
    反應部分與乙○○之DNA.Y.STR式型別均相符，因此認為衛
    生紙上之精斑有可能為乙○○所遺留，此有有法務部法醫研
    究所97年12月4日法醫證字第0970005754號函暨其所附DNA型
    別鑑定紀錄表在卷可稽。再者，同案被告乙○○於本院審理
    時就上開住處當時尚有3名子女同住，且被告甲○○均知係
    其之子女等語屬實，且被告甲○○亦自承知悉同案被告乙○○有子女，在上開處所內最小為1名約1歲之嬰幼兒等語。足
    見，以與年幼子女一同共同生活之態樣，依社會經驗之常態
    ，被告甲○○對同案被告乙○○係有配偶之人，應係有認識
    才是。是被告甲○○空言否認犯罪，並無理由。是本案被告
    甲○○犯行明確，應依法論科。
三、核被告甲○○所為，係犯刑法第239條後段之相姦罪。又被
    告有前述前科與執行情形，此有臺灣高等法院被告前案紀錄
    表可參，被告甲○○於有期徒刑執行完畢5年內，再犯有期
    徒刑以上之本罪，為累犯，應依法加重其刑。爰審酌被告犯
    罪之動機、目的、手段，對於告訴人所造成之影響非輕，迄
    今未與告訴人達成和解及犯後態度等一切情狀，量處如主文
    所示之刑，並諭知易科罰金之折算標準。
據上論斷，應依刑事訴訟法第299條第1項前段，刑法第239條後
段、第47條第1項、第41條第1項前段，判決如主文。
本案經檢察官劉憲英到庭執行職務。
中    華    民    國    98    年    5     月    6     日
                  刑事第四庭法  官  蔡仁昭
以上正本證明與原本無異。
如不服本判決應於收受送達後十日內向本院提出上訴書狀，並應
敘述具體理由；其未敘述上述理由者，應於上訴期間屆滿後二十
日內向本院補提理由書 (均須按他造當事人之人數附繕本)「切
勿逕送上級法院」。
                            書記官  陳建宇
中    華    民    國    98    年    5     月    6     日
附錄本案論罪科刑法條：
中華民國刑法第239條
有配偶而與人通姦者，處1年以下有期徒刑。其相姦者亦同。


司法院資訊處製作；財團法人民間司法改革基金會備份。
